# 现金流

提问人：wx_6076b6f1497a 时间：2021-04-14 13:33:02
求助陈版主，我们有家子公司上年支付分红 2000 万，给的票据，母公司挂应收票据，今年票据到期承兑，银行存款流入，现金流放在什么地方？
经营性还是投资收？

回答人：chenyiwei
鉴于是作为分红取得的票据，故到期兑现的现金流作为“取得投资收益收到的现金”，但要关注以票据形式支付股利是否符合相关的支付结算监管要求。